browser/locales/l10n/da/extensions/spellcheck/hunspell/da.aff
FLAG num
#Substantiv, konsonantfordobling, fælleskøn, -e i flertal 
SFX 133 Y 120 
SFX 133 0 ben/944 b	+KONSONANT_FORDOBLING
SFX 133 0 be/944 b	+KONSONANT_FORDOBLING
SFX 133 0 bene/944 b	+KONSONANT_FORDOBLING
SFX 133 0 bens/944 b	+KONSONANT_FORDOBLING
SFX 133 0 bes/944 b	+KONSONANT_FORDOBLING
SFX 133 0 benes/944 b	+KONSONANT_FORDOBLING
SFX 133 0 cen/944 c	+KONSONANT_FORDOBLING
SFX 133 0 ce/944 c	+KONSONANT_FORDOBLING
SFX 133 0 cene/944 c	+KONSONANT_FORDOBLING
SFX 133 0 cens/944 c	+KONSONANT_FORDOBLING
SFX 133 0 ces/944 c	+KONSONANT_FORDOBLING
SFX 133 0 cenes/944 c	+KONSONANT_FORDOBLING
SFX 133 0 den/944 d	+KONSONANT_FORDOBLING
SFX 133 0 de/944 d	+KONSONANT_FORDOBLING
SFX 133 0 dene/944 d	+KONSONANT_FORDOBLING
SFX 133 0 dens/944 d	+KONSONANT_FORDOBLING
SFX 133 0 des/944 d	+KONSONANT_FORDOBLING
SFX 133 0 denes/944 d	+KONSONANT_FORDOBLING
SFX 133 0 fen/944 f	+KONSONANT_FORDOBLING
SFX 133 0 fe/944 f	+KONSONANT_FORDOBLING
SFX 133 0 fene/944 f	+KONSONANT_FORDOBLING
SFX 133 0 fens/944 f	+KONSONANT_FORDOBLING
SFX 133 0 fes/944 f	+KONSONANT_FORDOBLING
SFX 133 0 fenes/944 f	+KONSONANT_FORDOBLING
SFX 133 0 gen/944 g	+KONSONANT_FORDOBLING
SFX 133 0 ge/944 g	+KONSONANT_FORDOBLING
SFX 133 0 gene/944 g	+KONSONANT_FORDOBLING
SFX 133 0 gens/944 g	+KONSONANT_FORDOBLING
SFX 133 0 ges/944 g	+KONSONANT_FORDOBLING
SFX 133 0 genes/944 g	+KONSONANT_FORDOBLING
SFX 133 0 hen/944 h	+KONSONANT_FORDOBLING
SFX 133 0 he/944 h	+KONSONANT_FORDOBLING
SFX 133 0 hene/944 h	+KONSONANT_FORDOBLING
SFX 133 0 hens/944 h	+KONSONANT_FORDOBLING
SFX 133 0 hes/944 h	+KONSONANT_FORDOBLING
SFX 133 0 henes/944 h	+KONSONANT_FORDOBLING
SFX 133 0 jen/944 j	+KONSONANT_FORDOBLING
SFX 133 0 je/944 j	+KONSONANT_FORDOBLING
SFX 133 0 jene/944 j	+KONSONANT_FORDOBLING
SFX 133 0 jens/944 j	+KONSONANT_FORDOBLING
SFX 133 0 jes/944 j	+KONSONANT_FORDOBLING
SFX 133 0 jenes/944 j	+KONSONANT_FORDOBLING
SFX 133 0 ken/944 k	+KONSONANT_FORDOBLING
SFX 133 0 ke/944 k	+KONSONANT_FORDOBLING
SFX 133 0 kene/944 k	+KONSONANT_FORDOBLING
SFX 133 0 kens/944 k	+KONSONANT_FORDOBLING
SFX 133 0 kes/944 k	+KONSONANT_FORDOBLING
SFX 133 0 kenes/944 k	+KONSONANT_FORDOBLING
SFX 133 0 len/944 l	+KONSONANT_FORDOBLING
SFX 133 0 le/944 l	+KONSONANT_FORDOBLING
SFX 133 0 lene/944 l	+KONSONANT_FORDOBLING
SFX 133 0 lens/944 l	+KONSONANT_FORDOBLING
SFX 133 0 les/944 l	+KONSONANT_FORDOBLING
SFX 133 0 lenes/944 l	+KONSONANT_FORDOBLING
SFX 133 0 men/944 m	+KONSONANT_FORDOBLING
SFX 133 0 me/944 m	+KONSONANT_FORDOBLING
SFX 133 0 mene/944 m	+KONSONANT_FORDOBLING
SFX 133 0 mens/944 m	+KONSONANT_FORDOBLING
SFX 133 0 mes/944 m	+KONSONANT_FORDOBLING
SFX 133 0 menes/944 m	+KONSONANT_FORDOBLING
SFX 133 0 nen/944 n	+KONSONANT_FORDOBLING
SFX 133 0 ne/944 n	+KONSONANT_FORDOBLING
SFX 133 0 nene/944 n	+KONSONANT_FORDOBLING
SFX 133 0 nens/944 n	+KONSONANT_FORDOBLING
SFX 133 0 nes/944 n	+KONSONANT_FORDOBLING
SFX 133 0 nenes/944 n	+KONSONANT_FORDOBLING
SFX 133 0 pen/944 p	+KONSONANT_FORDOBLING
SFX 133 0 pe/944 p	+KONSONANT_FORDOBLING
SFX 133 0 pene/944 p	+KONSONANT_FORDOBLING
SFX 133 0 pens/944 p	+KONSONANT_FORDOBLING
SFX 133 0 pes/944 p	+KONSONANT_FORDOBLING
SFX 133 0 penes/944 p	+KONSONANT_FORDOBLING
SFX 133 0 qen/944 q	+KONSONANT_FORDOBLING
SFX 133 0 qe/944 q	+KONSONANT_FORDOBLING
SFX 133 0 qene/944 q	+KONSONANT_FORDOBLING
SFX 133 0 qens/944 q	+KONSONANT_FORDOBLING
SFX 133 0 qes/944 q	+KONSONANT_FORDOBLING
SFX 133 0 qenes/944 q	+KONSONANT_FORDOBLING
SFX 133 0 ren/944 r	+KONSONANT_FORDOBLING
SFX 133 0 re/944 r	+KONSONANT_FORDOBLING
SFX 133 0 rene/944 r	+KONSONANT_FORDOBLING
SFX 133 0 rens/944 r	+KONSONANT_FORDOBLING
SFX 133 0 res/944 r	+KONSONANT_FORDOBLING
SFX 133 0 renes/944 r	+KONSONANT_FORDOBLING
SFX 133 0 sen/944 s	+KONSONANT_FORDOBLING
SFX 133 0 se/944 s	+KONSONANT_FORDOBLING
SFX 133 0 sene/944 s	+KONSONANT_FORDOBLING
SFX 133 0 sens/944 s	+KONSONANT_FORDOBLING
SFX 133 0 ses/944 s	+KONSONANT_FORDOBLING
SFX 133 0 senes/944 s	+KONSONANT_FORDOBLING
SFX 133 0 ten/944 t	+KONSONANT_FORDOBLING
SFX 133 0 te/944 t	+KONSONANT_FORDOBLING
SFX 133 0 tene/944 t	+KONSONANT_FORDOBLING
SFX 133 0 tens/944 t	+KONSONANT_FORDOBLING
SFX 133 0 tes/944 t	+KONSONANT_FORDOBLING
SFX 133 0 tenes/944 t	+KONSONANT_FORDOBLING
SFX 133 0 ven/944 v	+KONSONANT_FORDOBLING
SFX 133 0 ve/944 v	+KONSONANT_FORDOBLING
SFX 133 0 vene/944 v	+KONSONANT_FORDOBLING
SFX 133 0 vens/944 v	+KONSONANT_FORDOBLING
SFX 133 0 ves/944 v	+KONSONANT_FORDOBLING
SFX 133 0 venes/944 v	+KONSONANT_FORDOBLING
SFX 133 0 wen/944 w	+KONSONANT_FORDOBLING
SFX 133 0 we/944 w	+KONSONANT_FORDOBLING
SFX 133 0 wene/944 w	+KONSONANT_FORDOBLING
SFX 133 0 wens/944 w	+KONSONANT_FORDOBLING
SFX 133 0 wes/944 w	+KONSONANT_FORDOBLING
SFX 133 0 wenes/944 w	+KONSONANT_FORDOBLING
SFX 133 0 xen/944 x	+KONSONANT_FORDOBLING
SFX 133 0 xe/944 x	+KONSONANT_FORDOBLING
SFX 133 0 xene/944 x	+KONSONANT_FORDOBLING
SFX 133 0 xens/944 x	+KONSONANT_FORDOBLING
SFX 133 0 xes/944 x	+KONSONANT_FORDOBLING
SFX 133 0 xenes/944 x	+KONSONANT_FORDOBLING
SFX 133 0 zen/944 z	+KONSONANT_FORDOBLING
SFX 133 0 ze/944 z	+KONSONANT_FORDOBLING
SFX 133 0 zene/944 z	+KONSONANT_FORDOBLING
SFX 133 0 zens/944 z	+KONSONANT_FORDOBLING
SFX 133 0 zes/944 z	+KONSONANT_FORDOBLING
SFX 133 0 zenes/944 z	+KONSONANT_FORDOBLING

#Verbum, svagt bøjet, -te i datid
SFX 140 Y 2
SFX 140 e te/148,944 .	+DATID
SFX 140 e t/148,944 .	+PERF_PART
#Verbum, svagt bøjet
SFX 143 Y 43
SFX 143 0 r/944 .	+NUTID
SFX 143 0 nde/148,944 e	+PRÆSENS_PART
SFX 143 be 0 bbe	+IMPERATIV
SFX 143 ce 0 cce	+IMPERATIV
SFX 143 de 0 dde	+IMPERATIV
SFX 143 fe 0 ffe	+IMPERATIV
SFX 143 ge 0 gge	+IMPERATIV
SFX 143 he 0 hhe	+IMPERATIV
SFX 143 je 0 jje	+IMPERATIV
SFX 143 ke 0 kke	+IMPERATIV
SFX 143 le 0 lle	+IMPERATIV
SFX 143 me 0 mme	+IMPERATIV
SFX 143 ne 0 nne	+IMPERATIV
SFX 143 pe 0 ppe	+IMPERATIV
SFX 143 qe 0 qqe	+IMPERATIV
SFX 143 re 0 rre	+IMPERATIV
SFX 143 se 0 sse	+IMPERATIV
SFX 143 te 0 tte	+IMPERATIV
SFX 143 ve 0 vve	+IMPERATIV
SFX 143 we 0 wwe	+IMPERATIV
SFX 143 xe 0 xxe	+IMPERATIV
SFX 143 ze 0 zze	+IMPERATIV
SFX 143 e 0 [^b]be	+IMPERATIV
SFX 143 e 0 [^c]ce	+IMPERATIV
SFX 143 e 0 [^d]de	+IMPERATIV
SFX 143 e 0 [^f]fe	+IMPERATIV
SFX 143 e 0 [^g]ge	+IMPERATIV
SFX 143 e 0 [^h]he	+IMPERATIV
SFX 143 e 0 [^j]je	+IMPERATIV
SFX 143 e 0 [^k]ke	+IMPERATIV
SFX 143 e 0 [^l]le	+IMPERATIV
SFX 143 e 0 [^m]me	+IMPERATIV
SFX 143 e 0 [^n]ne	+IMPERATIV
SFX 143 e 0 [^p]pe	+IMPERATIV
SFX 143 e 0 [^q]qe	+IMPERATIV
SFX 143 e 0 [^r]re	+IMPERATIV
SFX 143 e 0 [^s]se	+IMPERATIV
SFX 143 e 0 [^t]te	+IMPERATIV
SFX 143 e 0 [^v]ve	+IMPERATIV
SFX 143 e 0 [^w]we	+IMPERATIV
SFX 143 e 0 [^x]xe	+IMPERATIV
SFX 143 e 0 [^z]ze	+IMPERATIV
SFX 143 0 ende/944,148 [^e]	+PRÆSENS_PART
#Verbum, passiv
SFX 148 Y 1
SFX 148 0 s/148,944 [^s]	+PASSIV
#Adjektiv, svagt bøjet med komparation
SFX 207 Y 8
SFX 207 0 e/70,944 .	+PLUR_UBEK
SFX 207 0 ere/70,944 .	+KOMPARATIV
SFX 207 0 st/70,944 .	+SUPERLATIV
SFX 207 0 ste/70,944 .	+SUPERLATIV_PLURALIS
SFX 207 0 es/944 .	+GENITIV
SFX 207 0 eres/944 .	+GENITIV
SFX 207 0 sts/944 .	+GENITIV
SFX 207 0 stes/944 .	+GENITIV
#Adjektiv, svagt bøjet uden komparation
SFX 913 Y 2
SFX 913 0 e/944 .	+PLUR_BEK
SFX 913 0 t/944 [^t]	+BESTEMT_ENTAL
#Adjektiv, d erstatter t med komparation
SFX 914 Y 4
SFX 914 t de/70,944 .	+PLUR_BEK
SFX 914 t dere/70,944 .	+KOMPARATIV
SFX 914 t dest/70,944 .	+SUPERLATIV
SFX 914 t deste/70,944 .	+SUPERLATIV_PLURALIS
#Adjektiv, d erstatter t uden komparation
SFX 915 Y 4
SFX 915 t de/70 .	+PLUR_BEK
SFX 915 0 s/944 [^s]	+GENITIV
SFX 915 0 '/944 s	+GENITIV
SFX 915 0 es/944 s	+GENITIV
#Adjektiv, ender på -ende
SFX 916 Y 3
SFX 916 0 s/944 [^s]	+GENITIV
SFX 916 0 '/944 s	+GENITIV
SFX 916 0 es/944 s	+GENITIV
#Adjektiv, ender på -isk
SFX 917 Y 4
SFX 917 0 e/944 .	+PLUR_BEK
SFX 917 0 s/944 [^s]	+GENITIV
SFX 917 0 '/944 s	+GENITIV
SFX 917 0 es/944 .	+GENITIV
#Sammensætning, fugeelement -s-
SFX 939 Y 2
SFX 939 0 s/942,945,946 .
SFX 939 0 s/943,945,946 .
#Sammensætning, fugeelement -e-
SFX 940 Y 2
SFX 940 0 e/942,946,945 .
SFX 940 0 e/943,946,945 .
